【裁判字號】    96,交聲,1207
【裁判日期】    970115
【裁判案由】    聲明異議
【裁判全文】
臺灣高雄地方法院交通事件裁定        96年度交聲字第1207號
原處分機關  高雄市政府交通局
異  議  人  甲○○
上列異議人因違反道路交通管理處罰條例案件，對於高雄市政府
交通局民國96年11月27日所為之處分（高市交裁字第32-B000000
00號）聲明異議，本院裁定如下：
    主  文
異議駁回。
    理  由
一、異議意旨略以：原處分機關高雄市政府交通局以異議人即受
    處分人甲○○所駕車牌號碼ZG-4423 號自用小客車，於民國
    96年10月26日12時26分許，在高雄市○○○ 路6 巷，有在禁
    止臨時停車處所停車之違規，而裁處異議人罰鍰新台幣（下
    同）900 元。然上開路段所劃設之禁止臨時停車標線（紅線
    ）寬度23公分，與道路交通標誌標線號誌設置規則規定標線
    的寬度10公分不符，又該路段所設立之禁制標誌「禁止停車
    違者受罰」亦與標線不符，使異議人誤認該處所係當地民眾
    私自劃設而遭舉發拖吊，請予以裁定免罰，爰依法聲明異議
    等語。
二、按汽車駕駛人停車時，有下列情形之一者，處新臺幣（下同
    ）600 元以上1,200 元以下罰鍰：一、在禁止臨時停車處所
    停車者；第一項情形，交通勤務警察、依法令執行交通稽查
    任務人員或交通助理人員，應責令汽車駕駛人將車移置適當
    處所；如汽車駕駛人不予移置或不在車內時，得由該交通勤
    務警察、依法令執行交通稽查任務人員或交通助理人員為之
    ，道路交通管理處罰條例第56條第1 項第1 款、第3 項定有
    明文。
三、經查：
  (一)異議人所有車牌號碼ZG-4423 號自用小客車，於96年10月26
    日12時26分許，有在高雄市○○○ 路6 巷處所停車，而遭舉
    發違規及拖吊，且異議人上開停車處所劃有禁止臨時停車之
    紅線等情，為異議人所不爭執，並有高雄市政府交通局96年
    11月22日高市交停字第0960047835號函、高雄市政府交通局
    妨害交通車輛保管通知單、舉發違反道路交通管理事件通知
    單、高雄市政府交通局違反道路交通管理事件裁決書（高市
    交裁字第32-B00000000號）各1 份及照片3 幀在卷可稽（見
    本院卷第9 至11頁、第16至20頁）。
  (二)異議人雖以上揭情詞置辯。然按「標誌、標線、號誌之設置
    、養護及號誌之運轉，由主管機關依其管轄辦理」、「本規
    則所稱主管機關，指公路主管機關、市區道路主管機關及警
    察機關」，道路交通標誌標線號誌設置規則第4 條第1 項、
    第5 條分別定有明文。又最高速限大於每小時70公里之道路
    或「路幅寬廣之特殊路段」，其標線、標線間距、標字及標
    字間隔「得視需要放大尺寸使用」，道路交通標誌標線號誌
    設置規則第151 條亦規定甚明。本件異議人在劃有紅色禁止
    臨時停車標線處違規停車之事實，已如前述，而上開路段禁
    止臨時停車紅線確係高雄市政府交通局錄案繪設，並非民眾
    私自劃設，且高雄市政府交通局於繪設時並特予加註年度標
    記及圖騰以防止私繪，復於路側豎紅底白字「禁止停車違者
    取締」標誌，標誌與標線禁止停車原意相符等情，亦有高雄
    市政府97年1 月8 日高市交裁字第0970001214號函1 份、簽
    稿會核單2 張、照片5 張在卷可佐（見本院卷第25至30頁）
    。又上開標線寬度，係高雄市政府交通局依據上述規範（即
    道路交通標誌標線號誌設置規則第4 條第1 項、第5 條、第
    151 條）之授權，本其行政裁量權限而為劃設，經核與法無
    違。是異議人以前揭情詞，提起本件聲明異議，洵非可採。
四、綜上所述，異議人於裁決書上所載時、地，有在禁止臨時停
    車處所停車之違規行為，至為明確，原處分機關依據道路交
    通管理處罰條例第56條第1 項第1 款規定，裁處異議人罰鍰
    新台幣900 元，核無不合，異議人本件聲明異議，為無理由
    ，應予駁回。
據上論斷，應依道路交通案件處理辦法第19條，裁定如主文。
中    華    民    國    97    年    1     月    15    日
                  交通法庭  法  官   林永村
以上正本證明與原本無異。
如不服本裁定應於送達後5 日內向本院提出抗告狀。
中    華    民    國    97    年    1     月    15    日
                            書記官  李祥銘


司法院資訊處製作；財團法人民間司法改革基金會備份。
